【裁判字號】    97,聲,1403
【裁判日期】    970530
【裁判案由】    聲請沒收
【裁判全文】
臺灣桃園地方法院刑事裁定              97年度聲字第1403號
聲  請  人  臺灣桃園地方法院檢察署檢察官
被      告  甲○○
上列聲請人聲請單獨宣告沒收案件（97年度聲沒字第304 號），
本院裁定如下：
    主  文
扣案之第一級毒品海洛因貳包（淨重零點柒柒公克）、第一級毒
品海洛因壹包（淨重零點捌公克）、第一級毒品海洛因陸包（
淨重肆點零伍公克）、第二級毒品甲基安非他命貳包（驗餘淨重
陸點陸壹克）、第二級毒品甲基安非他命伍包（驗餘毛重貳點零
肆克）均沒收銷燬之。
其餘聲請駁回。
    理  由
一、本件聲請意旨略以：被告甲○○因施用第一、二級毒品，分
    別為警於：(一)民國95年9 月4 日上午6 時50分許，在桃園縣
    桃園市○○街1 號前查獲，並扣得第一級毒品海洛因3 包及
    第二級毒品安非他命11包；(二)95年10月31日下午2 時50分許
    ，在桃園縣桃園市○○路526 號前查獲，並扣得第一級毒品
    海洛因1 包及第二級毒品甲基安非他命（聲請書誤載為安非
    他命）2 包；(三)95年12月8 日下午4 時許，在桃園縣桃園市
    ○○路○ 段306 號2 樓1 號房內查獲，並扣得第一級毒品海
    洛因7 包。而被告施用第一、二級毒品之犯行，業經本院以
    96 年 度毒偵緝字第184 號為不起訴處分確定。前開扣案物
    ，分別係屬第一級毒品海洛因及第二級毒品安非他命，屬違
    禁物，爰聲請裁定單獨宣告沒收銷燬等語。
二、按查獲之第一、二級毒品，不問屬於犯人與否，應沒收銷燬
    之，且違禁物得單獨宣告沒收，若案件未起訴者，應由檢察
    官聲請法院以裁定沒收之，此為毒品危害防制條例第18條第
    1 項前段，修正後刑法第40條第2 項所明定，並經司法院18
    年院字第67號著有解釋。
三、經查，被告甲○○因施用第一級毒品海洛因及第二級毒品甲
    基安非他命之犯行，業經臺灣桃園地方法院檢察署檢察官以
    96年度毒偵緝字第184 號不起訴處分書為不起訴處分確定。
    被告分別於：(一)95年9 月4 日上午6 時50分許，在桃園縣桃
    園市○○街1 號前為警查獲，並扣得白色粉末3 包及結晶體
    11包；(二)95年10月31日下午2 時50分許，在桃園縣桃園市○
    ○路526 號前為警查獲，並扣得白色粉末1 包及結晶體2 包
    ；(三)95年12月8 日下午4 時許，在桃園縣桃園市○○路○ 段
    306 號2 樓1 號房內為警查獲，並扣得白色粉末7 包，有移
    送書及扣押物品目錄表在卷可稽。而上揭員警於95年9 月4
    日所扣得之白色粉末之其中2 包、及結晶體其中5 包，經送
    驗結果，白色粉末2 包（淨重0.77公克），均含有第一級毒
    品海洛因成分；結晶體5 包（驗餘毛重2.043 公克），均含
    有甲基安非他命成分，此有法務部調查局95年9 月29日調科
    壹字第09523021410 號鑑定書（見95年度毒偵字第4707號偵
    查卷第31頁）、行政院衛生署管制藥品管理局97年4 月30日
    管檢字第0970004105號鑑定書（見96年度毒偵緝字第184 號
    偵查卷第42頁）各1 份在卷可稽；又員警於95年10月31日所
    查獲扣案之白色粉末1 包及結晶體2 包，經送鑑定結果，白
    色粉末1 包（淨重0.38公克），含有第一級毒品海洛因成分
    ；結晶體2 包（驗餘淨重6.61克），均含有第二級毒品甲基
    安非他命成分，有法務部調查局95年11月27日調科壹字第09
    523041040 號鑑定書（見95年度毒偵字第5741號偵查卷第77
    頁）、憲兵司令部刑事鑑識中心96年11月16日安鑑字第0960
    001777號鑑定書（見96年度毒偵緝字第184 號偵查卷第36頁
    ）在卷可參；且員警於95年12月8 日所扣得之白色粉末，其
    中6 包（淨重4.05公克），經送驗結果，確均含有第一級毒
    品海洛因成分，有法務部調查局96年1 月1 日調科壹字第09
    523055170 號鑑定書1 份（見95年度毒偵字第4707號偵查卷
    第47頁）在卷可稽；則上揭第一級毒品海洛因2 包（淨重0.
    77公克）、第一級毒品海洛因1 包（淨重0.38公克）、第一
    級毒品海洛因6 包（淨重4.05公克）、第二級毒品甲基安非
    他命2 包（驗餘淨重6.61克）、第二級毒品甲基安非他命5
    包（驗餘毛重2.043 公克），均分別為第一級毒品及第二級
    毒品，且均為違禁物，應予沒收銷燬之。另送驗耗盡部分因
    已滅失而不存在，爰不併予宣告沒收銷燬之。是聲請人此部
    分之聲請為有理由，應予准許。
四、另員警於95年9 月4 日上午6 時50分許查獲被告時，所扣得
    白色粉末1 包及結晶體6 包，及於95年12月8 日下午4 時許
    查獲被告時，所扣得白色粉末1 包，均經送鑑定結果：其中
    白色粉末1 包（淨重0.70公克）未發現含有法定毒品之成分
    ；另1 包白色粉末（淨重1.06公克）含第四級毒品先驅原料
    藥第6 項NOREPHEDRINE成分；且結晶體6 包（驗餘重1.960
    公克）檢出含有Phenylpropanolamine 成分，屬「管制藥品
    管理條例」第四級管制藥品原料藥，並於94年1 月14日列為
    「毒品危害防制條例」第四級毒品先驅原料，有法務部調查
    局95年9 月29日調科壹字第09523021410 號鑑定書、96年1
    月1 日調科壹字第09523055170 號鑑定書（見95年度毒偵字
    第4707號偵查卷第31頁、第47頁）、行政院衛生署管制藥品
    管理局97年4 月30日管檢字第0970004105號鑑定書（見96年
    度毒偵緝字第184 號偵查卷第42頁）各1 份在卷可稽，則上
    揭扣案之白色粉末2 包或結晶體6 包均未檢驗出有任何第一
    級毒品或第二級毒品之反應，則並非為第一級毒品或第二級
    毒品，亦與本案被告施用第一級毒品及第二級毒品之犯行無
    關，則聲請人聲請此部分之宣告沒收銷燬，為無理由，應予
    駁回。
五、爰依刑事訴訟法第220 條，毒品危害防制條例第18條第1 項
    前段，刑法第11條、第40條第2 項，裁定如主文。
中    華    民    國    97    年    5     月    30    日
                  刑事第五庭  法  官  陳  月  雯
以上正本證明與原本無異。
如不服本裁定，應於裁定送達後5 日內，向本院提出抗告狀（應
附繕本）。
                              書記官  王  峻  宏
中    華    民    國    97    年    6     月    2     日


司法院資訊處製作；財團法人民間司法改革基金會備份。
